臺灣桃園地方法院刑事判決　　　　　　　　　　　　 九十年度易字第一八九三號
　　公　訴　人　臺灣桃園地方法院檢察署檢察官
　　被　　　告　丙○○
　　選任辯護人　黃德財律師
　　　　　　　　潘維成律師
右列被告因恐嚇案件，經檢察官提起公訴（九十年度偵字第四九二０號），本院判決
如左：
    主    文
丙○○連續以加害生命、身體、財產之事，恐嚇他人，致生危害於安全，處拘役伍拾
日，如易科罰金，以佰元折算壹日。
    事    實
一、丙○○與甲○○○之女乙○○前係男女朋友關係，因懷疑乙○○未依約代其繳納
    行動電話通話費，且將其電話號碼登錄至同性戀網站上，致接獲電信公司催繳單
    及不明男子電話騷擾，為此欲向乙○○質問上開事項，惟為甲○○○所阻，遂心
    生不滿，竟基於恐嚇之概括犯意，於八十九年十二月二十八日十時三十分許先撥
    打電話予乙○○告以「要放火燒你家」等語，復自同日十一時許起至十四時許止
    ，多次撥打電話至桃園市○○路八號三樓乙○○與其母甲○○○住處，向甲○○○恫嚇稱：「碰到（乙○○）一次打一次」、「我會去找她算帳」、「我打她，
    我還要殺她（乙○○）咧！」、「我們來試試看，妳全家人不得好死‧‧竹聯幫
    的幫我出面啦」、「要鬥十年」等語，以加害生命、身體、財產之事恐嚇甲○○○、乙○○二人，致其等心生畏懼，生危害於其等之安全。
二、案經桃園縣警察局桃園分局報請臺灣桃園地方法院檢察署檢察官偵查起訴。
    理  由
一、訊據被告丙○○對其確曾於右揭時間撥打電話予甲○○○、乙○○，並於電話中
    恫稱：「要放火燒你家」、「碰到一次打一次」、「我會去找她算帳」、「我打
    她，我還要殺她咧！」、「我們來試試看，妳全家人不得好死‧‧竹聯幫的幫我
    出面啦」、「要鬥十年」等言詞，固坦承不諱，惟矢口否認有何恐嚇犯行，辯稱
    ：係因被害人等一再騷擾、惡整被告及家人，被告氣不過，乃打電話到被害人家
    中質問，不料其等根本已設下陷阱，故意激怒被告，再用話套被告，被告在盛怒
    中不自覺的依被害人講的話予以重述，事實上並無恐嚇渠等之意思，且甲○○○
    於聽了其所說的話也未因而心生恐懼云云。然查：右揭事實業據證人即被害人甲○○○、乙○○於偵審中指述綦詳，復有被告撥打上開電話遭被害人錄音之錄音
    帶一卷及錄音帶譯文二份存卷足佐，而前開錄音帶經本院當庭勘驗結果，被告確
    有以上開等加害他人生命、身體之言語恐嚇被害人，與被害人對話前後連貫，並
    無刪除剪接跡象，此有本院九十一年一月二十四日勘驗筆錄在卷可憑，再由被告
    提出之錄音帶譯文觀之，其與被害人甲○○○對話時，雖情緒稍顯激動，然其發
    言條理仍屬清晰，堪認句句出自於個人自由意識，並無跟隨被害人話語起舞，而
    無意識予以重述之情事，被告空言辯稱係遭被害人設局套話云云，自難採信。而
    被害人甲○○○於電話中聽聞被告所說之上開恐嚇之言詞後，心生恐懼已據其於
    警訊及本院調查時供述明確，又被告向甲○○○、乙○○母女所述之上開言詞，
    在客觀上自係一般人見聞之均會認為足可對其構成安全上之威脅，以致被恐嚇之
    人之生活狀態將陷於危險不安之境無疑，係屬恐嚇之言詞，至為顯明；被告所辯
    無恐嚇犯意，且被害人並未心生恐懼云云，均難以採信。本件事證明確，犯行堪
    以認定，應依法論科。
二、核被告丙○○所為，係犯刑法第三百零五條之恐嚇罪。其迭次以撥打電話之方式
    通知被害人甲○○○惡害，使其心生畏懼之行為，主觀上係出於單一之恐嚇危害
    生命安全之犯意，且係於時間與空間密接之情狀下接續侵害同一法益，實現同一
    構成要件，自應論以接續犯之一恐嚇行為。又被告先對被害人乙○○恐嚇，復對
    被害人甲○○○恐嚇，其先後二次恐嚇犯行，時間緊接，觸犯構成要件相同之罪
    名，顯係基於概括犯意為之，為連續犯，依刑法第五十六條規定，以一罪論，並
    加重其刑。另公訴意旨以被告於八十九年十二月間，有連續多次恐嚇甲○○○、
    乙○○二人之犯行云云，然除八十九年十二月二十八日該次犯行外，其餘部分尚
    乏證據足資證明，惟因公訴人認與經判決有罪之部分，具有連續犯之裁判上一罪
    關係，爰不另為無罪之諭知，附此敘明。爰審酌被告前無前科，品行尚佳，此有
    臺灣高等法院被告全國前案紀錄表及臺灣桃園地方法院檢察署刑案資料查註紀錄
    表各乙份附於本院卷可稽，僅因一時衝動致犯本罪，惟犯罪後猶飾詞狡辯，否認
    犯行等一切情狀，量處如主文所示，並諭知易科罰金之折算標準。又被告行為後
    ，刑法第四十一條關於有期徒刑易科罰金折算標準之規定業於九十年一月四日修
    正，並於同年月十日經總統公布施行，經新舊法比較，以新法對被告有利，依刑
    法第二條第一項前段之規定，應適用新法諭知被告所處有期徒刑易科罰金之折算
    標準。
據上論斷，應依刑事訴訟法第二百九十九條第一項前段，刑法第二條第一項前段、第
五十六條、第三百零五條、第五十五條、修正後第四十一條第一項前段，罰金罰鍰提
高標準條例第一條前段、第二條，判決如主文。
本案經檢察官何嘉仁到庭執行職務。
中      華      民      國    九十一    年      四      月      一      日
                                  臺灣桃園地方法院刑事第五庭
                                      法  官    丁  俊  成
右正本證明與原本無異。
如不服本判決，應於判決送達後十日內向本院提出上訴狀( 應附繕本 )，上訴於臺灣
高等法院。
                                      書記官    簡  慧  瑛
中      華      民      國    九十一    年      四      月      八      日
附論罪科刑依據之法條：
刑法第三百零五條
以加害生命、身體、自由、名譽、財產之事恐嚇他人，致生危害於安全者，處二年以
下有期徒刑、拘役或三百元以下罰金。
